【裁判字號】    88,易,872
【裁判日期】    890128
【裁判案由】    贓物
【裁判全文】
臺灣彰化地方法院刑事判決                          八十八年度易字第八七二號
    公  訴  人  臺灣彰化地方法院檢察署檢察官
    被      告  甲○○
右列被告因贓物罪，經檢察官提起公訴（八十八年度偵字第四一三四號），本院判決
如左：
    主  文
甲○○收受贓物，處拘役伍拾玖日，如易科罰金，以參佰元折算壹日。
    事  實
一、甲○○明知其於民國八十八年四月八日下午五時許，在彰化縣鹿港鎮香雞城，向
    不詳姓名綽號阿弟之人所收受之車牌號碼ＴＳＪ─七八八號機車（原為丙○○所
    有，於八十八年三月二十五日下午一時許，在彰化縣福興鄉○○村○○路○段二
    一巷內失竊）無合法証件，係來源不明之盜贓物，竟仍予以收受使用，嗣甲○○
    於當日下午六時三十分許，騎乘前開贓車，行經彰化縣埔鹽鄉○○村○○路○段
    九一號前時，為警發現其形跡可疑，予以攔檢，當場查獲。
二、案經彰化縣警察局溪湖分局報請臺灣彰化地方法院檢察署檢察官偵查起訴。
    理  由
一、訊據被告矢口否認前開犯行，辯稱機車係其朋友乙○○於當日下午四時許交付，
    洪某告知機車係不知真實姓名之「阿弟仔」所有，不知係贓車等語。惟經查，被
    告於警訊及偵查中均明確供稱機車係不詳姓名綽號「阿弟仔」之人交付，其後辯
    稱係其朋友乙○○交付之詞，尚難以採信，且被告於警訊中明確供稱機車係阿弟
    之朋友所竊，借予其使用，而於本院訊問為何於警訊中為前開供述時答稱，係「
    直覺上認係阿弟之朋友偷來」等語，再參以被告於借用時亦未索取行車執照等情
    ，被告辯稱收受時不知係屬贓物之詞，顯不堪採信，又查獲機車係丙○○失竊之
    物，亦經丙○○指述在卷，並有車輛竊盜、車牌失竊資料個別查詢報表─查詢車
    輛認可資料及贓物認領保管單附卷可資佐証，被告前開所辯顯係事後卸責之詞，
    不堪採信，本件罪証明確，被告前開犯行洵堪認定。
二、核被告所為係犯刑法第三百四十九條第一項之收受贓物罪。爰審酌被告犯罪動機
    、目的、手段及犯後態度等一切情狀，量處如主文所示之刑，並諭知易科罰金之
    折算標準。
據上論斷，應依刑事訴訟法第二百九十九條第一項前段，刑法第三百四十九條第一項
、第四十一條，罰金罰鍰提高標準條例第一條前段、第二條，判決如主文。
本案經檢察官林俞妙到庭執行職務
中      華      民      國      八十九    年      一    月    二十八    日
                                      台灣彰化地方法院刑事第二庭
                                          法      官  王  紋  瑩
右正本證明與原本無異。
如不服本判決，應於判決送達後十日內向本院提出上訴狀( 須附繕本 )。
                                          法院書記官  鄭  秀  鑾
中      華      民      國      八十九      年    一    月    三十一    日
刑法第三百四十九條
收受贓物者，處三年以下有期徒刑、拘役或五百元以下罰金。
搬運、寄藏、故買贓物或為牙保者，處五年以下有期徒刑、拘役或科或併科一千元以
下罰金。
因贓物變得之財物，以贓物論。


司法院資訊處製作；財團法人民間司法改革基金會備份。
